臺灣高等法院刑事判決
110年度上訴字第2019號
上  訴  人  
即  被  告  許○敏



上列上訴人即被告因恐嚇等案件，不服臺灣新竹地方法院109年
度訴緝字第38號，中華民國110年4月30日第一審判決（起訴案號
：臺灣新竹地方檢察署107年度偵字第8440、8941、10047號），
提起上訴，本院判決如下：
    主  文
上訴駁回。
    事  實
一、許○敏（綽號宗敏、聰敏）與甲○○（綽號愛笑、笑哥，所犯
    共同恐嚇取財罪業經本院以109年度上訴字第2745號判決判
    處有期徒刑10月確定）、陳進鏞（綽號阿文、陳文，所犯共
    同恐嚇取財罪業經原審法院判處有期徒刑1年6月確定）、劉
    家堂（所犯共同恐嚇取財罪業經本院以109年度上訴字第274
    5號判決判處有期徒刑6月，如易科罰金，以新臺幣【下同】
    1千元折算1日確定）、林文榮（綽號阿弟，所犯共同恐嚇取
    財罪業經原審判處有期徒刑8月確定）等人，共同意圖為自
    己不法所有，基於恐嚇取財及剝奪他人行動自由之犯意聯絡
    ，先由陳進鏞、不知情之葉○基與邱○華、鄒○泉，於民國106
    年12月21日14時30分許，在莊○妹位於新竹縣○○市○○街000號
    之住處打麻將，因邱○華放出1張牌讓鄒○泉胡牌，陳進鏞即
    假借其2人合謀詐賭為由，於同日近15時許撥打行動電話給
    於上述住處附近等候之甲○○，約過2、3分鐘後，隨即由甲○○
    率同許○敏、林文榮及劉家堂等人進入上述處所，進門後高
    喊「抓到了」，許○敏、劉家堂即徒手毆打及腳踹邱○華、鄒
    ○泉，林文榮在旁助勢，並由陳進鏞命邱○華、鄒○泉將身上
    財物及行動電話交出，邱○華、鄒○泉遭受甲○○率同多數人助
    勢威嚇及劉家堂、許○敏共同毆打等情，心生畏懼，不得已
    將其2人身上現金共計25,000元及行動電話2支交給陳進鏞，
    陳進鏞再以強迫語氣命邱○華、鄒○泉交出其2人汽車鑰匙，
    交由許○敏、劉家堂持以至其2人汽車車內翻搜財物，其餘人
    等則持續將邱○華、鄒○泉控制於屋內，嗣許○敏、劉家堂2人
    因於車內未尋得財物，陳進鏞等人復脅迫邱○華承認詐賭及
    拿出金錢，邱○華不從，劉家堂、許○敏再次徒手毆打邱○華
    ，致邱○華受有右側前胸壁挫傷、其他滑膜炎及腱鞘炎等傷
    害，鄒○泉受有小擦傷（並未至醫院驗傷）。嗣後陳進鏞藉
    詞邱○華2人詐賭被抓必須懲罰，必須各賠償25萬元等語，由
    許○敏持空白本票向邱○華、鄒○泉恫稱：「你們本票寫一寫
    ，若不寫就把你們帶出去埋掉」等語，致其2人心生畏懼，
    分別簽下面額25萬元之本票各4紙、5紙（共9紙）、25萬元
    之借據各1紙（共2紙），邱○華另被迫簽立車牌號碼0000-00
    號賓士廠牌自用小客車讓渡證書並將該車典當以支付上述25
    萬元款項，許○敏隨後即駕駛邱○華上開自用小客車，劉家堂
    控制邱○華乘坐於不知情之戴○明（另經臺灣新竹地方檢察署
    檢察官為不起訴處分）駕駛車牌號碼0000-00號自用小客車
    後座，於同日18時49分許，至新竹縣○○市○○路000號「民安
    當鋪」欲典當邱○華所有上開自用小客車。甲○○、陳進鏞及
    林文榮等人則留在上述處所持續限制鄒○泉自由，不准其離
    開屋內，並由林文榮受甲○○指示，以電話聯繫劉家堂俾以掌
    握知悉典當消息；嗣莊○妹替鄒○泉求情，且鄒○泉表示嗣後
    會付款，甲○○、陳進鏞等人始於同日17時至18時間某時許交
    還行動電話並釋放鄒○泉自由離去。另許○敏、劉家堂將邱○
    華帶至上述當鋪後，該當鋪因該車輛尚有貸款而拒收，許○
    敏、劉家堂等人於同日19時許，再將邱○華帶回至新竹縣○○
    市○○街000號處所，甲○○、陳進鏞得知上開車輛無法典當後
    ，再向邱○華要脅給付現金未果，甲○○即再次徒手毆打邱○華
    臉部，許○敏、劉家堂則在旁架住邱○華，許○敏並以腳踹邱○
    華，邱○華在此等脅迫及毆打之下允諾3天內給錢，甲○○、陳
    進鏞、許○敏、劉家堂及林文榮等人始於同日20時許交還行
    動電話並釋放邱○華離開上述處所。
二、緣許○敏之舅舅許○煇因遭遇某不良幫派份子聚合滋擾，遂於
    106年10月間經由許○敏介紹而委由甲○○代為擺平該滋擾事端
    ，然許○煇認為甲○○嗣後就此事端未再聞問，亦毫無處理作
    為，另私下付款委託他人出面處理。甲○○得知此事後大表不
    滿，藉機向許○煇索討36萬元費用，經雙方議價後，許○煇同
    意於106年11月20日支付甲○○10萬元，以平息雙方之委託處
    理事件。甲○○（所犯共同恐嚇取財未遂罪業經本院以109年
    度上訴字第2745號判決判處有期徒刑8月確定）嗣後猶不滿
    足，仍欲再向許○煇要索26萬元，而與許○敏、林文榮（所犯
    共同恐嚇取財未遂罪業經原審判處有期徒刑7月確定）、王
    蔡傳（所犯共同恐嚇取財未遂罪業經本院以109年度上訴字
    第2745號判決判處有期徒刑3月，如易科罰金，以1千元折算
    1日確定）共同意圖為自己不法之所有，基於恐嚇取財之犯
    意聯絡，由甲○○指使林文榮、王蔡傳、許○敏3人，先由許○
    敏書寫備妥「愛笑、0000000000」紙條1張，再由許○敏、林
    文榮、王蔡傳於107年1月4日（起訴書誤載為106年，應予更
    正）11時許，攜帶空酒瓶至許○煇位於新竹縣○○鎮○○路00巷0
    0○0號住處，由林文榮、王蔡傳下手丟擲空酒瓶，砸毀該處
    窗戶玻璃及鋁框（毀損部分，未據告訴），並留下許○敏所
    寫上開「愛笑、0000000000」紙條，以此加害身體、生命、
    財產安全之事由恫嚇許○煇再交付26萬元，惟因許○煇報警處
    理而未交付財物，許○敏等人始未得手。
三、案經邱○華、鄒○泉訴由桃園市政府警察局刑事警察大隊移送
    臺灣新竹地方檢察署檢察官偵查起訴。
    理  由
一、證據能力
    按被告以外之人於審判外之陳述，雖不符前4條（刑事訴訟
    法第159條之1至第159條之4）之規定，而經當事人於審判程
    序同意作為證據，法院審酌該言詞陳述或書面陳述作成時之
    情況，認為適當者，亦得為證據；當事人、代理人或辯護人
    於法院調查證據時，知有第159條第1項不得為證據之情形，
    而未於言詞辯論終結前聲明異議者，視為有前項之同意，刑
    事訴訟法第159條之5第1項、第2項分別定有明文。查本判決
    所引被告以外之人於審判外之供述證據，檢察官、上訴人即
    被告許○敏於本院對於該等證據並未爭執證據能力（見本院
    卷第92至95、192至197頁），且迄至言詞辯論終結前均未聲
    明異議，審酌上開供述證據資料製作時之情況，並無違法不
    當及證明力明顯過低之瑕疵，以之作為證據應屬適當，依刑
    事訴訟法第159條之5規定，認該等證據均具證據能力。另本
    判決所援引之非供述證據，檢察官、被告於本院均未爭執證
    據能力（見本院卷第95至98、197至203頁），且無證據證明
    係公務員違背法定程序所取得，亦無顯有不可信之情況或不
    得作為證據之情形，依刑事訴訟法第158條之4反面解釋，均
    具證據能力。　　
二、認定事實所憑之證據及理由
㈠事實欄一部分    
　訊據被告固坦承有傷害告訴人邱○華，然否認有何剝奪行動自
  由、恐嚇取財犯行，辯稱：甲○○的友人打電話說有人詐賭，甲
  ○○就邀我們過去，陳進鏞說他們詐賭，跟兩個被害人有爭執，
  我本身被詐賭過，我個人情緒比較沒有控制，我只有打邱○華
  ，我打人純粹是我個人情緒的問題，跟他要錢的部分我都沒有
  參與，當下邱○華、鄒○泉跟陳進鏞坐下來開始喝酒，剩下的時
  間，我一直都在白牌司機戴○明的車上，後來甲○○叫邱○華叫我
  進去，他們叫邱○華簽4張本票的時候我在旁邊，我跟邱○華說
  你輸多少錢你就還他就好了，不要簽這個，邱彬華說他身上沒
  什麼錢，我就建議說我自己的經驗，94年我也被詐賭過1次，
  我是典當我自己車給他們處理，邱○華問我當鋪熟不熟，我說
  不熟，邱○華去典當車子時，之所以我會開他的車，是因為戴○
  明、我、劉家堂、邱○華4個人中劉家堂、邱○華都有喝酒，所
  以邱○華拜託我開他的車，我們找很久才找到那家當舖，邱○華
  問我裡面要怎麼辦，我帶他進去，並不是我妨害他的自由，本
  票簽完，他們喝酒醉，屋主說本票你們給我拿走，本票就這樣
  交給我，被害人兩人也沒有說我事後有跟他們索討這個錢，不
  是我叫他們簽本票，要走的時候本票丟給我沒錯，但我從頭到
  尾沒有跟任何一個被害人有聯繫還是向他們索取財物，我根本
  就沒有參與恐嚇他們的錢等語。經查：
⒈告訴人邱○華、鄒○泉於106年12月21日遭毆打、非出於自由意願
  交出財物及行動自由遭受控制之經過，業據下列證人分別證述
  如下：
⑴證人即告訴人邱○華於警詢證稱略以：106年12月21日14時30分
  將近15時許，我與鄒○泉及綽號「阿文」及一個我不認識的男
  子，在新竹縣○○市○○街000號打麻將，當時我打一張牌出去，
  剛好放槍給鄒○泉，在場「阿文」就質問我說你的牌給我看，
  我當下說好阿我給你看阿！他看了就說你怎麼會打這一張，我
  說：「打牌四家在打我為什麼要聽你的」，「阿文」隨即拿起
  行動電話撥打出去說：「進來」，約過2至3分鐘劉家堂、綽號
  「宗敏」、「愛笑」及4、5個我不認識之男子就走進來，劉家
  堂、「宗敏」見到我與鄒○泉隨即用拳打腳踢方式毆打我與鄒○
  泉。渠等停手後「阿文」命我與鄒○泉將身上財物及行動電話
  交出來，我與鄒○泉在迫不得以情況下將身上的現金、行動電
  話交給「阿文」等人，「阿文」等人拿到錢後還說：「怎麼這
  麼少錢，你們一定還有錢放在車子裡面」，並以強迫語氣命我
  們將車鑰匙交出來。隨後一部分的人拿著我們的車鑰匙到我們
  的車內搜刮，另一部分人把我們控制在屋內，因沒有在車上找
  到財物，所以又再度恐嚇逼迫我要拿錢出來賠。我說：「我沒
  錢阿，我又沒怎麼樣怎麼要賠」，劉家堂、「宗敏」聽聞又再
  度動手毆打我，當時現場屋主莊○妹及她兒子有出言制止劉家
  堂等人說：「怎麼可以這樣亂打人，你們不可以在我這邊這樣
  子打人」，劉家堂等人說這事情不關你們的事我來處理就好，
  隨後命令我與鄒○泉要跟他們走，並動手要將我強行押出去，
  因我極力反抗不跟他們出去激怒劉某等人，渠等便又對我拳打
  腳踢的一陣亂打後，「阿文」就說：「你跟鄒○泉兩個人是同
  夥詐賭我們」，並硬逼迫我們要承認詐賭行為，當時我們極力
  否認，劉家堂等人極為不高興又再度動手毆打我。此時「宗敏
  」就拿出本票並恐嚇說：「你們本票寫一寫，若不寫就把你們
  帶出去埋掉」，當下我與鄒○泉因在被他們輪番毆打及恐嚇威
  脅下，不得已我才簽100萬元本票（共4張，每張25萬元）、借
  據1張25萬元跟我車牌號碼0000-00號賓士車的讓渡書1 張。另
  外鄒○泉也簽下100萬元本票（共4張，每張25萬元）、借據1張
  25萬元。然因「阿文」說要拿出現金，而當下我身上又沒錢，
  所以他提議說：「那你去把車子拿去當掉來付這25萬元」，我
  當下為了脫身便說好，隨後「宗敏」及劉家堂及另一不知名男
  子就帶著我，由「宗敏」駕駛我的黑色賓士自小客車（2999-S
  A），劉家堂押著我坐另一男子所駕駛的車牌號碼0000-00號自
  小客車的後座，於106年12月21日18時49分左右，到達新竹縣○
  ○市○○路000號民安當鋪要典當我的車子。因我車子有貸款當鋪
  的人不收，於是「宗敏」等人又將我帶回到新竹縣○○市○○街00
  0號現場，「宗敏」等人跟現場人說車子不能當，當時「愛笑
  」就說：「不然你就叫人家拿錢來」，因我說我沒錢，隨即「
  愛笑」說你跟我莊孝維，就動手打我臉部一拳。「宗敏」及劉
  家堂一人一邊將我雙手架住壓著，「阿文」說那你錢看看要怎
  麼處理啊，我被打得快受不了，便提出說：「我三天錢給你們
  」，當時內場莊○妹也告訴他們說：「人家已經都答應要給你
  們錢了，不要再打了」，所以他們才於當日20時許左右放我離
  開。我被打有受傷，於106年12月22日前往就診，診出右側前
  胸壁挫傷、其他滑膜炎及腱鞘炎；經我指認照片中（即許○敏
  ）即為綽號「宗敏」之男子動手毆打我及強逼我簽本票、借據
  、讓渡書及押我要去典當車輛之人。現場陳進鏞聲稱我與鄒○
  泉詐賭，完全都沒有扣押到我詐賭的工具或其他證據證明我有
  詐賭行為，他們是硬凹的。「阿文」命我們將錢交出來，於是
  我們不得已才交給他，我與鄒○泉從我們身上將錢拿出來全部
  交給他，我們的錢合起來算是25,000元，他將錢全部帶走沒還
  給我們。另外我們的行動電話及車鑰匙是他要讓我們離開的時
  候才還給我們。交出財物不是出於我自己的意願，我是在被毆
  打恐嚇之下才將財物交出來的，於106年12月22及23日，我就
  接獲劉家堂及陳進鏞陸續撥打我的行動電話恐嚇我說你要去大
  陸之前，錢要繳，不然我們就走著瞧，你的店在哪我們知道，
  我們要去抓人，致我心生畏懼，都不太敢回店裡等語（見他字
  第970號卷一第17至20頁）。其於偵查中具結證稱略以：106年
  12月21日14至15時許，是莊○妹叫我去新竹縣○○市○○街000號打
  牌，鄒○泉跟我是前後到，當天打麻將有我、鄒○泉、阿文陳進
  鏞、還有一個阿文的朋友。因為我打一張牌放槍給鄒○泉，阿
  文陳進鏞就說我的牌有問題，叫我牌倒下讓他看，我倒下讓他
  看，他就硬凹，後面莊○妹、劉○鑛有過來看，他們兩人說這是
  正常牌沒有問題，陳進鏞就打電話叫人來，人不到兩分鐘就從
  大門口進來，約有4、5人。這4、5人進來後就直接先打我跟鄒
  ○泉，阿文坐在那邊，逼我們承認詐賭，我不承認，我就被打
  得比較嚴重，最後面宗敏用腳踹我肺部，害我肺積水。當時在
  現場的包括陳進鏞、愛笑、宗敏、劉家堂等人。他們一進來，
  就直接打我們不讓我們解釋，之後叫我們把錢跟手機交出來，
  我跟鄒○泉總共交出25,000元給阿文。當天我跟鄒○泉將身上現
  金及電話交給陳進鏞等人後，他們有去我車內看看，因為他們
  說出來打牌錢不可能這麼少，我們口袋都被搜都沒有錢，劉家
  堂、宗敏等人就拿我們兩臺車的鑰匙去車上找，車上還是沒有
  找到財物。當天他們叫我跟鄒○泉簽本票時，許○敏有說我們如
  果不承認，要把我們抓去埋起來，我在被毆打及恐嚇之下，才
  簽一百萬元本票（1張金額25萬元，共4張）、1張借據25萬元
  ，還有1張車子讓渡書，本票相對人是寫劉家堂。我跟鄒○泉當
  天在○○街111號，不能自由離開現場，他們有控制我的行動自
  由，全部圍在那邊不讓我們動，我說要打電話也不行，連電話
  也收起來。後來帶我去當舖，許○敏、劉家堂押著我，我坐的
  這台是戴○明開的，劉家堂在我左邊，我的車號0000-00號自用
  小客車，是許○敏開的。後來因為我車子本身有辦貸款，當舖
  的人不收我的車。我跟許○敏、劉家堂、戴○明等人從當鋪回到
  ○○街111號時，已經晚上7點了，當時鄒○泉已經不在。我從當
  鋪回到○○街時，還有被毆打恐嚇，愛笑、阿文有對我說，你們
  可以少付一點，但要現金，他要20萬元，我說沒有錢，許○敏
  、劉家堂兩人將我押著，愛笑說你給我裝笑ㄟ，就打我一拳，
  許○敏踹我胸部。後來約晚上8點多已經很晚了，阿文說錢要在
  3天內付出來，我說可以他們才同意讓我離開，我要走時有將
  手機還給我；阿文在我們離開後第2天有打電話要錢，他打電
  話來恐嚇，我跟他們說不要欺人太甚，如果要凹，要凹一個有
  理的，我從頭到尾都堅持沒有詐賭這件事；第2天、第3天他們
  輪著打電話，一直騷擾我等語（見他字第970號卷一第280至28
  2頁）。
⑵證人即告訴人鄒○泉於警詢中證稱：我是106年12月21日中午左
  右接到友人莊○妹打電話給我要我前往新竹縣○○市○○街000號打
  麻將，我到後沒多久我朋友邱○華也到場，接著我們就與一位
  綽號阿文及一個我不認識的男子開始打牌。約至106年12月21
  日14時30分將近15時許，當時邱○華坐在我上家並打一張牌讓
  我胡牌，阿文就質問邱○華說你的牌給我看，並要求邱○華將牌
  倒下讓他檢視，且質疑我跟邱○華串通詐賭。這時莊○妹及她的
  男友聽到聲音就過來查看，並表示邱○華打牌放槍給我胡是合
  理的，阿文隨即表示要莊○妹等人不要管，他就要叫兄弟來處
  裡，並拿起行動電話撥打出去說：「進來」 ，隨即劉家堂及
  綽號「宗敏」及「愛笑」等我不認識之男子進來，劉家堂、宗
  敏隨即就將我及邱○華的行動電話拿走，控制我們並對我們拳
  打腳踢，詢問我說「你有沒有詐賭」，我隨即回稱「沒有」，
  就遭到毆打，又稱「你相不相信我把你帶走帶去埋掉」，這時
  隨即又是一陣毆打，讓我非常害怕，我怕再遭到毆打，只好回
  稱說有詐賭，這時阿文就說「為了要懲罰你們，你們拿50萬出
  來」，我跟邱○華表示沒錢，此時「阿文」就說那就簽本票，
  並叫一名小弟出去拿本票。我和邱○華在逼不得已的情況下各
  簽下100萬元本票（共4張，每張25萬元）、借據1張25萬元。
  「阿文」對我們說將身上的錢交出來，我逼不得已就將身上的
  1萬多元拿出，並由「阿文」拿走，「阿文」發現我們身上都
  有車鑰匙，於是就叫我們交出，並到車上翻箱倒櫃。他們發現
  邱○華的車輛是賓士車輛，於是2個人就押著邱○華去典當車輛
  ，剩下的人就控制我不讓我離開。我僅有小部份的擦傷所以沒
  有到醫院就醫。我簽立本票、借據及交出身上財物不是出於我
  個人意願；「愛笑」有於107年1月3日打電話給我，要我處理
  本票的事情，表示若我不處理，下次換另外一批人去找我就不
  會是這樣了，「阿文」於107年1月4日打電話來恐嚇我要我出
  門小心一點，我才知道他的電話號碼等語（見他字第970號卷
  一第24至26頁）。其於偵查中具結證稱略以：106年12月21日
  莊○妹打電話叫我過去打麻將，等一陣子，邱○華也到，後來來
  一個阿文，還有一個我不認識的人，是阿文帶來的朋友。約下
  午2、3點時，當時我打一張牌聽牌，我4、8、9餅，我打4餅，
  轉到我上家邱○華，他7餅下來我就胡牌了。我下家阿文就質問
  邱○華為何打7餅讓我胡，牌倒下來給我看，邱○華就倒給他看
  ，阿文就說我們作弊，要叫內場莊○妹、劉○鑛來講。劉○鑛過
  來看就說這沒有問題，接著阿文就叫我們不要跑，他要叫兄弟
  來處理，他就開始打電話，幾分鐘內人就進來了，約有6、7個
  人進來，我後來看警方給我的指認圖片，我記得有劉家堂、甲
  ○○（愛笑）、宗敏。他們進來後，就說「被我抓到了」就開始
  打人，裡面有一個叫宗敏的揮拳要打我，我就閃掉，劉家堂在
  我左邊就踹我，我有被踹到，我記得阿文說「把他們電話拿走
  」，我跟邱○華的電話就被搜走，不准我們打電話，叫我們承
  認說我們作弊，我們不承認就被打，邱○華被打的比較慘。莊○
  妹、劉○鑛一直叫他們不要動手。阿文他們就說，不打可以，
  但我們要承認作弊，承認就不打。阿文叫我跟邱○華各賠50萬
  元，我們沒這麼多錢，就講價一人25萬元。此時我們沒辦法自
  由離開○○街這個房屋，因為我們行動完全被控制住。之後阿文
  就叫我們簽本票及借據，我身上剩1萬多元，阿文叫我們交出
  來放桌上，我就放桌上，邱○華也是有把錢交出來，但我不知
  道多少錢，錢是阿文拿走，其他人在現場看著。看到我們身上
  有車鑰匙，阿文交代那些人拿出去看車上有沒有錢，我的車比
  較舊，他們也有進去看，他們2至3人去搜車，搜一搜沒東西。
  當天我及邱○華，各簽了4張本票，每張25萬元，借據1張25萬
  元，借據有簽劉家堂的名字，一共8張本票，2張借據，我們在
  簽本票、借據時，並沒有積欠阿文、愛笑、劉家堂等人債務。
  邱○華的車子是賓士，阿文他們有押著邱○華上他自己的車，要
  開去當鋪當車，我不記得是誰押著邱○華去。我警詢中所稱劉
  家堂、宗敏等人衝進來後詢問說有無詐賭，我說沒有，劉家堂
  等人說「你相不相信我把你帶走帶去埋掉」還有毆打我等情都
  對，後來到尾巴時，我看邱○華被打得滿慘的，我就說有詐賭
  ，但事實上我們沒有詐賭。他們將邱○華押去當鋪時，我在屋
  內不能離開。好像是兩、三個人押邱○華去，我記得阿文、愛
  笑還在屋內，其他我不認識。後來我比邱○華先離開，因為我
  一直說讓我先離開，莊○妹也有幫我對阿文講說這錢沒有問題
  ，我們會付，我才可以離開，我下午5、6點時離開，其他人都
  還沒有離開，因為還有邱○華在。阿文、愛笑這兩個人是發命
  令的；後來愛笑、阿文他們打電話恐嚇我，愛笑是1月3日先打
  ，一直叫我要去付錢，1月4日阿文也有撥打電話給我，也是恐
  嚇我，我有錄音，後來我就搬家了，不認識的電話我也沒接等
  語（見他字第970號卷一第252至254頁）。其於原審審理中具
  結證稱略以：106年12月21日大概下午1、2點莊○妹找我去打麻
  將，當時邱○華打1張牌，我胡牌，陳進鏞就說作弊，然後邱○
  華就把牌倒下來給陳進鏞看，邱○華說這個牌合情合理，然後
  莊○妹、劉○鑛出來看，我們一看，全部都說合情合理的牌。邱
  ○華有跟陳進鏞解釋，但陳進鏞硬凹，完全聽不下去邱○華的解
  釋。陳進鏞就說要處理，他馬上打電話，不到幾分鐘5、6個人
  就衝進來，表示他們都準備好在外面要抓我們就對了。然後對
  方就說「抓到了、抓到了」，就開始打邱○華跟我，然後不肯
  讓我們走，陳進鏞說「身上的錢全部交出來，手機也交出來」
  ，把我們身上的錢和手機拿走，然後說要和解、不讓我走，要
  對我怎麼樣怎麼樣，叫我簽本票，我怕生命受到威脅，我當時
  就全部答應，叫我們開本票跟借據，說要賠償50萬元，然後本
  票簽100萬元，還有借據，是陳進鏞講說要賠50萬元及簽本票
  ，當時我跟邱○華各簽4張本票，每張本票應該是25萬元，本票
  是陳進鏞叫其他幾位先生去外面拿，是去外面買還是在外面車
  上拿我不知道；當天我是簽4張還是5張本票我忘記了，當時緊
  張害怕，叫我簽就簽。對方有拿我們的車鑰匙，陳進鏞那一群
  人說要看車上有沒有錢，我和邱○華的車子都有被搜。搜完之
  後他們那群人說我車子不值錢，而邱○華的車子是賓士車，陳
  進鏞就叫邱○華把車子拿去當，之後他們那群人就押著邱○華把
  車子開出去當，邱○華不願意去當車，被逼、被打才同意的。
  邱○華他們回來後，說車子不能當，因為車子有貸款，當時他
  們又有帶邱○華到龍潭住處拿什麼東西。簽好本票陳進鏞又不
  讓我們走，我叫莊○妹出來講，但陳進鏞不肯，後來一直拖到5
  點多，我跟甲○○拜託，甲○○幫我講話。後來甲○○跟陳進鏞說放
  我走，但邱○華還被押在那邊；我離開之後甲○○跟陳進鏞他們
  有再打電話聯絡我，就是恐嚇我等語（見原審訴字卷三第25至
  54頁）。
⑶證人莊○妹於警詢中證稱略以：當天106年12月21日14時30分許
  ，在新竹縣○○市○○街000號，邱○華、鄒○泉、阿文、葉大哥在
  我家客廳打麻將。我在1樓客廳旁邊房間休息，結果聽到客廳
  有爭吵，我走出房間，看到阿文對邱○華、鄒○泉大聲斥責問邱
  ○華，你打牌打這樣的喔（意指邱○華故意放牌給鄒○泉胡牌）
  ，阿文要邱○華把牌翻出來給他看，硬說邱○華跟鄒○泉是詐賭
  。不到三分鐘「宗敏」、「愛笑」和另外4個人就馬上衝進來
  我家，還有1人在外面沒有進到屋內。一進屋內「阿文」只說
  邱○華、鄒○泉詐賭，「愛笑」就對邱○華、鄒○泉說這要怎麼處
  理，邱○華、鄒○泉二人沒有回答，在場的「宗敏」就出手毆打
  邱○華、鄒○泉，「宗敏」持續在現場逼問邱○華、鄒○泉有沒有
  詐賭，他們二人都沒有回答，「宗敏」又作勢要打邱○華、鄒○
  泉二人，鄒○泉因為怕「宗敏」再持續毆打他，就主動承認說
  跟邱○華是一夥的。「阿文」聽到後就說，他們就是詐賭，不
  然鄒○泉怎麼會承認，在場「阿文」、「愛笑」就逼迫邱○華、
  鄒○泉2人簽本票，我看到的是邱○華、鄒○泉二人在場簽下25萬
  元面額的本票，「阿文」還在現場喝令邱○華、鄒○泉把身上的
  錢拿出來，把他們2人在牌桌抽屜的賭資拿走總共大約2萬多元
  ，「阿文」還叫「宗敏」、旁邊的小弟拿著邱○華、鄒○泉的車
  鑰匙到邱○華、鄒○泉的車上去搜刮財物，但是車上都沒有放有
  價值的東西。之後「阿文」就叫「宗敏」還有旁邊的年輕人押
  著邱○華去當舖把車子質押。鄒○泉發生這些事情後，就說家裡
  有事，想要先行離去，我在現場拜託「阿文」說讓鄒○泉先回
  去，因此鄒○泉就沒有被押走。邱○華、鄒○泉在現場有被控制
  行動等語（見他字第970號卷一第53至54頁）；於偵查中具結
  證稱略以：我在睡午覺聽到外面大小聲，我就出來問怎麼了，
  阿文說你來看，他打一支七筒，為什麼可以胡，阿文就說邱○
  華及鄒○泉詐賭。我問為什麼，阿文說為什麼上家打四筒，為
  什麼沒胡，後來邱○華打七筒為什麼可以胡，阿文就打電話，
  不到3 分鐘，一群人就進來了，應該有6、7人，說他們兩個詐
  胡，有一個人叫宗敏的打邱○華、鄒○泉兩人。其他人圍在旁邊
  ，我就說怎麼可以這樣隨便打人，阿文他們就叫我不要管。邱
  ○華從頭到尾沒有承認，鄒○泉有承認，後來走到裡面，我問鄒
  ○泉沒有為什麼要承認，鄒○泉說不然他們會打他。愛笑、宗敏
  、阿文這群人，有拿邱○華、鄒○泉車上鑰匙，去車上找看看有
  沒有錢，也有強逼邱○華、鄒○泉兩人簽本票，毆打他們之後，
  拿走邱○華、鄒○泉兩人的手機並叫他們交出身上的錢，叫他們
  一人賠25萬元，簽本票，口氣滿兇的。後來阿文說要帶邱○華
  出去，好像是說要把邱○華的車拿去押。當天愛笑、宗敏這群
  人衝進來後，邱○華、鄒○泉不行出去，他們說事情沒有用好不
  能出去，宗敏、愛笑、阿文他們三個都有講一些恐嚇的話，當
  天我有聽到你相不相信我把你帶走帶去埋掉這句話，當天在場
  帶頭的人是阿文、愛笑等語（見他字970號卷一第285至290頁
  ）。於原審審理時具結證稱略以：106年12月21日下午2點半我
  在房間睡午覺，然後就聽到外面在大小聲，我走出來看，陳進
  鏞就說邱○華、鄒○泉兩個人詐賭，他們起爭執後大概2、3分鐘
  就有一些人進來。邱○華、鄒○泉的牌就放在桌上，我有看一下
  ，但我覺得他們沒有詐賭。邱○華、鄒○泉兩人都有被打，邱○
  華一直說沒有，他們又再打邱○華，鄒○泉承認說有，鄒○泉就
  沒被打了，我說「你為什麼說你有？你們又不是詐賭」。我有
  看到陳進鏞叫邱○華、鄒○泉他們把身上所有的錢及手機拿出來
  ，錢看起來像是1萬多、2萬多元。陳進鏞就叫他們寫本票給他
  ，看多少錢賠他們，邱○華、鄒○泉兩個人都有簽本票，簽完之
  後陳進鏞就叫其他人帶邱○華出去當車子。現場有人說如果沒
  有錢，車子可以拿去當，我看到邱○華、鄒○泉車鑰匙拿出來，
  是陳進鏞等人要求的。鄒○泉在邱○華被帶去當車子之後說要先
  離開，陳進鏞說事情還沒解決，叫他們都不要走。當時我問了
  陳進鏞兩次，第1次陳進鏞不同意，後來我跟陳進鏞講鄒○泉家
  裡有事，陳進鏞後來說好。邱○華返回我家時，其他人說邱○華
  的車不能當，因為邱○華之前的車有貸款，所以不能再貸。「
  愛笑」在我家時對著鄒○泉他們大聲說話，叫鄒○泉、邱○華要
  解決問題，在場有人對鄒○泉、邱○華說要把他們帶去埋等語（
  見原審訴字卷三第55至63頁）。
⑷證人劉○鑛（原名劉○堂）於警詢中證稱略以：當時我去莊○妹家
  聊天，我看邱○華與鄒○泉及1位綽號阿文及另1個姓葉的男子在
  打牌，約至106年12月21日將近15時許，當時綽號阿文男子質
  問邱○華說你的牌給我看，並要求邱○華將牌倒下讓他檢視，當
  時阿文直接把邱○華的牌翻開，且質疑鄒○泉、邱○華串通詐賭
  。當時我就在客廳看電視，聽到聲音過來查看邱○華打牌放槍
  給鄒○泉胡是合理的，並非詐賭。阿文隨即表示要莊○妹等人不
  要管他要叫兄弟來處裡，並拿起行動電話撥打出去說：「進來
  」。隨即約3分鐘劉家堂及綽號「愛笑」等約3、4人，另門口
  車上還有人，劉家堂及綽號宗敏男子隨即將鄒○泉、邱○華行動
  電話拿走並控制他們2人，並對邱○華、鄒○泉拳打腳踢，並詢
  問鄒○泉說「你有沒有詐賭」，鄒○泉隨即回稱「有」，邱○華
  隨即遭到宗敏毆打，劉家堂等人又稱「你相不相信我把你帶走
  帶去埋掉」，這時隨即又是一陣毆打，這時劉家堂又問一次鄒
  ○泉有沒有詐賭，因為鄒○泉怕遭到毆打所以只好回稱說有詐賭
  。阿文就說「為了要懲罰你們，你們拿50萬出來」，鄒○泉、
  邱○華表示沒錢，阿文就說那就簽本票，並叫1名小弟出去拿本
  票，鄒○泉、邱○華在逼不得已的情況下各簽下100萬元本票（
  共4張，每張25萬元）、借據1張25萬元。「阿文」對鄒○泉、
  邱○華說將身上的錢交出來，鄒○泉、邱○華逼不得已就將身上
  的兩人加起來2萬多元拿出，並由「阿文」拿走，「阿文」又
  發現邱○華身上都有車鑰匙，於是叫邱○華交出，這時他們發現
  邱○華的車輛是賓士車輛，於是2個人就押著邱○華去典當車輛
  ，後因邱○華沒有帶身分證件不能典當，後來好像是邱○華老婆
  把身分證拿來，因邱○華車子還有貸款不能典當所以才作罷（
  見他字第970號卷一第48至49頁)；於原審審理中具結證稱略以
  ：106年12月21日當天下午我在看電視，他們在打牌，忽然間
  他們為了打牌的事情起一點爭執，隔沒多久就有兩三個人進來
  ，包括愛笑、1個高高的男子、劉家堂，他們說鄒○泉、邱○華
  打牌不合牌理，說邱○華、鄒○泉詐賭，邱○華、鄒○泉說沒有詐
  賭，陳進鏞有講說要修理他們，意思就是說要打他們，有個高
  高的人好像是「宗敏」動手打邱○華。我在警詢中稱劉家堂等
  人說「你相不相信我把你帶走帶去埋掉」，沒有很多人講，只
  有1個人對被害人說「你相不相信我把你帶走帶去埋掉」，劉
  家堂沒有講。陳進鏞有跟邱○華、鄒○泉談賠償的事情，那時候
  邱○華、鄒○泉在現場數一數，拿出2萬多元給陳進鏞。收完錢
  之後，劉家堂及另外1個高高的人跟邱○華一起出去要把邱○華
  的車當掉，邱○華的車沒有當掉，我聽高高那個人還有劉家堂
  他們跟陳進鏞說的，好像沒有證件還是說那台車子有貸款，所
  以不能當。邱○華、鄒○泉都有簽本票。莊○妹有去幫鄒○泉向陳
  進鏞講說要離開，鄒○泉大約在晚間6點多先離開，當天邱○華
  印象中是晚上8、9點離開等語（見原審訴字卷三第182至199頁
  ）。
⑸證人戴○明於警詢中陳稱略以：甲○○接獲電話時，叫我把車開到
  那裡，然後甲○○、劉家堂及許○敏下車後就進去了，我就在車
  上等，我想起來還有1個綽號「阿弟」也有跟我們同一台車去
  ，是甲○○、劉家堂、許○敏及「阿弟」等4個人下車後進去的，
  我在外頭車上等候；我在外面等沒有進去，何人逼迫邱○華、
  鄒○泉簽立本票、借據、車輛讓渡書及拿出本票與借據讓邱○華
  、鄒○泉簽署我不知道，但是許○敏有出來叫我去附近買十行紙
  ，我買好後回到該處打電話給許○敏，他出來跟我拿完紙後又
  進去了；綽號「阿弟」之男子一起去買十行紙；我印象中是許
  ○敏出來後叫我跟著他車子走，當時我不知道是要去哪裡；從
  當鋪回去○○街後，我一樣在外面等沒有進去等語（見偵字第10
  047號卷一第236、237、238頁正反面)；於偵查中陳稱略以：
  甲○○上午打給我，叫我過去，我下午1、2點出門，載到他時約
  下午2點多，直接就過去○○街那邊，當天早上甲○○跟我說要去
  竹北，但沒說確實地點，載到他們後，是他們指引路要怎樣走
  ，到達1間民宅後，他們就直接進去；在○○街外面等待時，是
  許○敏叫我去買十行紙，買好後停在房屋外面，我打給他，他
  出來外面拿，我沒有進去；第2次許○敏跟劉家堂帶1個不認識
  的胖胖的人從民宅出來，他們3人一起走過來，許○敏走前面，
  中間是我不認識的人，最後是劉家堂，劉家堂跟那位我不認識
  的人就直接坐到我後座，許○敏往前去開那台賓士，叫我跟著
  他。一開始只叫我跟車，我到當鋪在外等候時，許○敏出來，
  我問他叫我來這邊幹嘛，他說等下車子當了，要坐我的車回○○
  街，我才知道他們要當車等語（見偵字第8941號卷第219至222
  頁）。於本院審理時具結證稱略以：我只載許○敏去過一次竹
  北，時間是哪天我不知道，我那天載的是甲○○、許○敏、劉家
  堂、還有一個叫阿弟仔的人。那天是甲○○打電話給我叫我跑1
  趟車，我是跑白牌計程車的，我去到新竹車站後站那邊，我進
  去的時候看到他們在那邊喝酒，他們看到我就一起上車。我也
  不知道他們要去哪裡，他們跟我講，我就開，到了以後我就把
  車開到空地那邊等他們。那天許○敏坐我的車子去竹北，我在
  外面，他們在裡面喝酒，許○敏有出來找我，我說你怎麼沒有
  喝酒，他說他今天喝不下來找我抽菸，然後在我車上還玩一會
  兒手機；許○敏來我車上找我抽菸，然後玩手機，玩了一會兒
  他說很累，躺一下，我也睡了，等我起來的時候他已經不在車
  上了；那個時候是阿弟仔來叫我載他去買東西，我就載他去買
  東西，結果他到文具店買什麼我也不知道，許○敏是跟阿弟仔
  講的，然後我開車帶阿弟仔去；林文榮就是阿弟仔；那天我在
  外面等他們的時候，許○敏出來敲我的車子一下說，叫我開車
  載劉家堂、邱○華跟著他的車子走，然後我就開著車子跟著他
  的車子走。劉家堂跟邱先生，他們兩個都坐在後座。那是上下
  班時間，大概開了5分鐘，不會很遠，到當舖，做什麼我也不
  知道等語（見本院卷第178至184頁）。
⑹證人邱○華於偵查、證人鄒○泉於偵查及原審審理時均具結作證
  ，其等與被告本不相識，原無恩怨，實無刻意捏造情節以設詞
  誣陷被告而陷於偽證風險之必要，其等就上開時、地證人邱○
  華、鄒○泉先與同案被告陳進鏞於上開時地打麻將，因證人邱○
  華放槍讓證人鄒○泉胡牌，同案被告陳進鏞隨即以詐賭為由撥
  打電話給同案被告甲○○等人，於短時間內同案被告甲○○帶著被
  告、同案被告劉家堂、林文榮等人到場，被告、同案被告劉家
  堂到場後毆打證人邱○華、鄒○泉，證人邱○華、鄒○泉因受毆打
  及恐嚇，交出身上現金共計25,000元、行動電話2支、車鑰匙
  ，簽立本票、借據、車輛讓渡書，並由被告、同案被告劉家堂
  押著告訴人邱○華典當車輛等節，業據證人邱○華於警詢、偵查
  ，證人鄒○泉於警詢、偵查中及原審審理時指述歷歷，所述尚
  屬一致，復與證人莊○妹、劉○鑛、戴○明上開證述互核一致，
  並有告訴人邱○華之國家中山科學研究院石園聯合診所106年12
  月22日診斷證明書1份（見他字第970號卷一第30頁）、民安當
  鋪門口及店內監視器截取照片18張（見他字第970號卷一第33
  至37頁）、新竹縣竹北市○○街路口監視器翻拍照片6張（見他
  字第970號卷一第143至144頁）、車輛詳細資料報表1份（見他
  字第970號卷一第38頁）附卷可稽，及鄒○泉簽立之借據1張、
  本票5張（見偵字第8440號卷第122、127至128頁）、邱○華簽
  立之借據1張、讓渡證書1張、本票4張（見偵字第8440號卷第1
  23至126頁）扣案可佐，證人邱○華、鄒○泉上開證述內容應與
  事實相符，足信為真實。　
⒉又本案由同案被告陳進鏞聯繫同案被告甲○○帶同被告等人到場
  教訓證人邱○華、鄒○泉之經過，業據下列同案被告陳述如下：
⑴同案被告陳進鏞於警詢中陳稱：愛笑是三光幫成員，就是他們
  詐賭，只是要教訓他們而已，是我跟愛笑說我被詐賭了，我找
  愛笑出面處理等語（見偵字第8440號卷第7頁反面、第9頁反面
  ）；於偵查中陳稱：在我跟邱○華、鄒○泉打麻將前，我有提前
  跟愛笑事先說好，要給他們2人教訓，我確實有叫愛笑他們進
  來，但愛笑進來就對他們兩人說是不是有在詐賭，他們兩人都
  不承認才會動手，拿手機應該是愛笑不想讓他們講電話。我有
  跟愛笑說好好處理，處理好分一半給他。我知道他們有簽本票
  ，借據我不清楚，讓渡書我有聽到，都是愛笑他們那邊叫他寫
  的，他們兩人有寫。甲○○他們是我叫去的，我是拜託甲○○處理
  事情，其他人是甲○○的小弟，他們都聽命於甲○○，甲○○是三光
  幫的等語（見偵字第8440號卷第61至68、171至173頁）。
⑵同案被告劉家堂於警詢中陳稱：甲○○之前是三光幫的成員，因
  為「陳文」打電話跟甲○○說他被詐賭，拜託甲○○處理，於是甲
  ○○就找我、戴○明、許○敏、阿弟一同前往，由戴○明負責開車
  。「陳文」事前發現他們有在詐賭，請我們在案發地點附近等
  ，等到他抓到他詐賭的行為再進去幫他。「陳文」有叫邱○華
  跟鄒○泉把財物及行動電話、車子鑰匙拿出來等語（見偵字第8
  941號卷第133至137頁）；於偵查中陳稱：陳進鏞就是陳文，1
  06年12月21日下午2點到3 點，進賭場20分鐘前，我、戴○明、
  甲○○、許○敏、林文榮等人在賭場前面約20公尺處，也就是一
  條路的岔路處，我們在車上等陳文的電話。前幾天陳文就有發
  現要我們去等了，陳文說要我們去賭場主持公道，抓到詐賭，
  就要對方吐錢出來。去的當天陳文總共打兩次電話給甲○○，一
  次是叫我們過去埋伏等待，大約下午1點多，我們接到電話就
  馬上出門了，一次是叫我們進去賭場，除了戴○明其他人都進
  去了。除了戴姓司機不知道來龍去脈之外，其他人都知道，就
  是陳進鏞在裡面認為邱○華2人在詐賭，通知我們就進去裡面。
  我們進賭場後陳文和詐賭的人在爭執，我們在旁邊聽，聽一聽
  詐賭的那兩個人就默認了。我有動手打人，我們進去賭場，陳
  文跟詐賭的人沒有講好，我跟許○敏就出手打對方，我跟許○敏
  1個人打一個，因為他們死不承認詐賭。詐賭的人說他們身上
  沒那麼多錢，陳文就叫詐賭的人寫本票，陳文叫他們不要走。
  兩個詐賭的人說沒錢的時候，陳文有叫其中1個邱○華去把賓士
  車當掉，當時是我、許○敏、戴○明帶邱○華去當舖，許○敏開邱
  ○華的賓士車。陳文叫他們寫車輛讓渡書，因為一開始是要用
  車輛去當舖抵押，可是因為車輛貸款太多，當舖不收，所以才
  改由寫讓渡書的方式將車子讓給我，當時陳文還有叫他們寫借
  據，借據上面也是寫欠我錢。我在現場還有看到甲○○打邱○華
  一巴掌等語（見偵字第8941號卷第170至176、177至178頁）。
⑶同案被告林文榮於警詢時陳稱：我看到劉家堂、許○敏跟賭場的
  人發生推擠，鄒○泉身上、賭桌抽屜內現金好像是陳進鏞拿走
  了。106年12月21日那天是甲○○叫我打電話給許○敏他們，問他
  們有沒有典當成功等語（見偵字第8941號卷第75至79頁）；於
  偵查中陳稱：甲○○的朋友打電話給甲○○說打麻將被詐賭，甲○○
  約我沒事一起去看是否有人被詐賭，我有進去現場，我看到他
  們在爭論，他們有在爭吵，有看到許○敏、劉家堂在打詐賭的
  人，甲○○在現場有跟其他人爭論，甲○○的朋友說輸掉的錢希望
  對方賠，好像是說要用車子抵債，許○敏、戴○明帶詐賭那個人
  、劉家堂一起出門要去典當車子。甲○○要求我撥電話給戴○明
  、劉家堂他們聯繫他們處理得怎樣，後來他們說不能當車子又
  回來了等語（見偵字第8941號卷第112至121頁）。
⑷同案被告甲○○於警詢中陳稱：是「陳文」邀約我到現場，處理
  他被邱○華、鄒○泉詐賭的事，我是接到陳進鏞的電話說他被人
  詐賭，於是我就跟許○敏去新竹縣○○市○○街000號，去到現場後
  我就詢問邱○華、鄒○泉你們詐賭要怎麼處理這件事，結果許○
  敏毆打他們並叫他們寫本票，陳進鏞就拿他們身上及桌上的錢
  財，陳進鏞逼迫邱○華、鄒○泉簽立本票、借據、車輛讓渡書，
  本票、借據、車輛讓渡書叫許○敏去外面買的；是陳進鏞跟我
  說他被詐賭，要我幫忙叫他們把詐賭的錢拿出來等語（見偵字
  第8941號卷第4至11頁）；於偵查中陳稱：陳進鏞打電話說他
  被詐賭，叫我去幫他處理；我沒有毆打被害人，但許○敏、劉
  家堂他們有，是我找他們去的；我帶許○敏等一群人衝進去，
  就是要幫陳進鏞解決詐賭的事情，就是要挺他。陳進鏞取走這
  兩位被害人身上的25,000元，許○敏跟劉家堂兩個人到屋外去
  被害人他們車上。要求他們付錢是許○敏、劉家堂要求他們做
  的事，承諾要各賠償25萬元是他們對許○敏講的話，被害人2人
  在沒有承諾要各賠償25萬元前，他們行動自由是許○敏、劉家
  堂、阿弟林文榮他們控制的，他們不讓被害人走，就圍著他們
  兩人，簽的本票及借據應該也是許○敏他們去買的；陳進鏞、
  許○敏、劉家堂他們叫被害人把詐賭的錢拿出來，簽本票等語
  （見偵字第8941號卷第53至56頁）。
⑸被告於偵查中陳稱略以：陳進鏞打電話給我，我、甲○○、劉家
  堂、林文榮一群人當時在新竹市公園路處喝酒，後來陳進鏞打
  電話給甲○○，甲○○又打給戴○明來載我們一起去莊○妹的場地。
  一進去就發現牌都攤開來，雙方已經在吵架。陳進鏞說要交給
  劉家堂、林文榮及我處理，陳進鏞就去跟甲○○、劉○鑛到旁邊
  喝酒，莊○妹在旁邊看。交給我們處理後，我跟劉家堂就問邱○
  華、鄒○泉他們詐賭被抓要賠多少錢，陳進鏞並說若邱○華、鄒
  ○泉他們沒有本票就去買本票，並且指示戴○明去買借據及本票
  ，買本票前有對他們大小聲，口氣也不好，我有以台語說「你
  們兩個賭輸錢，要跟人家處理還可以坐在那邊不用動」，我有
  在邱○華站起來時，把邱○華推到椅子上面，叫他坐好，我也有
  大小聲，我有喝阻鄒○泉、邱○華，說他們兩個人承認詐賭後我
  們才來處理，他們就乖乖坐在那裡，等人家把本票買回來；我
  有用力推邱○華，說我打他也沒有關係。戴○明出去買本票與10
  行紙回來，陳進鏞就叫邱○華、鄒○泉簽本票，價錢也是陳進鏞
  說好的，要他們1人賠25萬元。在我家搜到的本票是邱○華簽了
  4張各25萬元本票，鄒○泉簽了5張各25萬元的本票，我聽到陳
  進鏞有跟他們約定，若他們如期支付，他會把本票還給他們，
  我回家後才發現鄒○泉多簽了1張，因為在場時，陳進鏞是叫他
  們各簽4張本票。簽到超額不是我主意的，當他們簽本票時，
  邱○華有問陳進鏞說他可以不要簽嗎，他希望可以典當車子，
  所以我們才帶邱○華去典當車子；莊○妹只有要我們好好處理，
  不要動手動腳；叫邱○華把鑰匙拿出來去車上看還有沒有錢是
  最早的時候，一開始陳進鏞抓邱○華、鄒○泉詐賭，並要邱○華
  、鄒○泉把車子鑰匙拿出來，質疑他們兩個在車上有沒有藏錢
  ，陳進鏞就要我陪鄒○泉去車上拿行車駕照，並且要我問他車
  上有沒有放錢，鄒○泉回來後，陳進鏞又要我陪邱○華到他車上
  拿他的行照，並且問他車上有沒有錢，陳進鏞並且叫他們兩人
  把身上的錢拿出來，加起來總共約2萬5,000元，後來陳進鏞發
  現鄒○泉的行照不是他自己的名字，他就很生氣，認為鄒○泉騙
  他，陳進鏞就要我跟劉家堂去處理他們兩個，陳進鏞就跟甲○○
  、劉○鑛去旁邊喝酒，接著就是我方才所述，我與劉家堂問他
  們有無詐賭，並且一人打一個的事情；是我陪邱○華、鄒○泉去
  車上看他們車上有沒有錢，但是我也不知道怎麼看，我只是問
  他們車上有沒有錢，我沒有去搜，甲○○他們在喝酒卻叫我去搜
  他們的車，我只有問一下，看一看；陳進鏞要邱○華簽本票4張
  、讓渡書及借據給他，後來陳進鏞在現場就說本票、借據、讓
  渡書全部放我這邊，要我去處理，但是我覺得問題很大，所以
  我就沒有處理這些本票；我開邱○華的賓士車，因為他們擔心
  邱○華開車會落跑，所以由我開；一開始是我拿行照問當鋪可
  不可以典當，但是當鋪要求要本人，所以後來是邱○華自己拿
  行照進去問，我也跟著進去；從當鋪回來後，車子因為有貸款
  不能當，甲○○打邱○華一巴掌等語（見偵字第8440號卷第130至
  144 頁）。
⒊觀諸被告、同案被告陳進鏞、甲○○、劉家堂上開陳稱陳進鏞委
  託甲○○處理邱○華、鄒○泉詐賭事宜，甲○○因此找被告許○敏、
  林文榮、劉家堂等節均彼此相符，又被告、同案被告劉家堂陳
  稱其有毆打邱○華、鄒○泉，並看到甲○○有打邱○華一巴掌，被
  告、同案被告陳進鏞、劉家堂、林文榮、甲○○在場均有見聞邱
  ○華、鄒○泉現場遭毆打、簽立本票、借據、讓渡書等情事，足
  徵被告及同案被告陳進鏞、劉家堂、林文榮、甲○○等對於邱○
  華、鄒○泉因受在場多數人威嚇及被告、同案被告劉家堂毆打
  而心生畏懼並遭控制行動，無法自由離去現場，不得已交出身
  上現金共計25,000元、行動電話2 支、汽車鑰匙2支，任由被
  告至2人車上尋找財物，邱○華、鄒○泉因心生畏懼而簽立本票
  各4紙、5紙（共9紙）、25萬元之借據各1紙（共2紙），邱○華
  另被迫典當車輛及簽立車牌號碼0000-00號賓士廠牌自用小客
  車讓渡書1張等情均知之甚詳。又同案被告陳進鏞陳稱：「在
  我跟邱○華、鄒○泉打麻將前，我有提前跟愛笑事先說好，要給
  他們二人教訓」、「我有跟愛笑說好好處理，處理好分一半給
  他」、「甲○○他們是我叫去的，我是拜託甲○○處理事情，其他
  人是甲○○的小弟，他們都聽命於甲○○，甲○○是三光幫的」，同
  案被告劉家堂明確陳稱「我們在車上等陳文的電話。前幾天陳
  文就有發現要我們去等了，陳文說要我們去賭場主持公道，抓
  到詐賭，就要對方吐錢出來」，同案被告甲○○明確陳稱「被害
  人二人在沒有承諾要各賠償25萬元前，他們行動自由是許○敏
  、劉家堂、阿弟林文榮他們控制的，他們不讓被害人走，就圍
  著他們兩人」，足認同案被告陳進鏞在106年12月21日前已委
  請甲○○教訓邱○華、鄒○泉，案發當日約13時許由被告、同案被
  告甲○○、林文榮、劉家堂在距離案發現場約20公尺之車上待命
  ，等待同案被告陳進鏞電話通知，期間邱○華、鄒○泉遭被告、
  同案被告劉家堂等人毆打，同案被告甲○○亦曾打邱○華一巴掌
  ，同案被告陳進鏞既事前大費周章聯繫同案被告甲○○等人到場
  處理麻將糾紛，被告、同案被告陳進鏞、甲○○、林文榮、劉家
  堂豈有可能讓邱○華、鄒○泉未提出賠償或任何解決方式之情況
  下任意離去，另邱○華、鄒○泉當日確實無法自由離開現場，業
  經證人邱○華、鄒○泉證述如前，證人莊○妹亦證稱陳進鏞說事
  情還沒解決不要走等語，足認邱○華、鄒○泉自同案被告陳進鏞
  聯繫被告、同案被告甲○○、林文榮、劉家堂等人到場後被剝奪
  行動自由，鄒○泉於同日17至18時始經同案被告陳進鏞等人同
  意離開現場，邱○華則於同日20時許始獲釋離去，足認被告確
  有參與本案剝奪邱○華、鄒○泉行動自由之犯行。
⒋按刑法上關於財產上之犯罪，所定意圖為自己或第三人不法所
  有之意思條件，即所稱之「不法所有意圖」，固指欠缺適法權
  源，仍圖將財產移入自己實力支配管領下，得為使用、收益或
  處分之情形而言，然該項「不法所有」云者，除係違反法律之
  強制或禁止規定者外；其移入自己實力支配管領之意圖，違反
  公共秩序或善良風俗，以及逾越通常一般之人得以容忍之程度
  者，亦包括在內。告訴人邱○華、鄒○泉與同案被告陳進鏞於10
  6年12月21日因打牌所生糾紛，告訴人邱○華、鄒○泉當場否認
  詐賭，證人莊○妹、劉○鑛案發時亦當場確認符合牌理，同案被
  告陳進鏞單方面執意指責告訴人邱○華、鄒○泉詐賭，並電話聯
  絡事前聯絡好在外等候之被告、同案被告甲○○等人到場，告訴
  人邱○華、鄒○泉因受被告等人毆打、恐嚇始交付財物並簽立借
  據、本票、讓渡證書乙情，被告、同案被告陳進鏞、甲○○、林
  文榮、劉家堂於斯時在場而明知上開情節，況鄒○泉、邱○華與
  同案被告劉家堂本不相識，亦無金錢借貸關係，卻分別受迫簽
  立記載鄒○泉、邱○華於106年12月21日向「劉家堂」借款25萬
  元之借據（見偵字第8440號卷第122、123頁），復受迫簽立金
  額遠逾借據金額之高額本票，被告及同案被告陳進鏞、甲○○、
  林文榮、劉家堂自知其等無任何適法權源要求告訴人邱○華、
  鄒○泉交付財物以清償債務，然竟共同以在場優勢人數威嚇及
  由被告、同案被告劉家堂、甲○○毆打告訴人邱○華、鄒○泉，以
  此加害被害人生命、身體安全之恐嚇訊息，主觀上均有意圖為
  自己不法所有之恐嚇取財犯意聯絡，告訴人邱○華、鄒○泉均證
  稱確實因此心生畏懼而交付財物，被告確有共同恐嚇取財犯行
  甚明。
⒌被告雖以前開情詞否認有犯意聯絡及行為分擔，然按刑法上共
  同正犯之成立，固以有犯意之聯絡及行為分擔為要件。但所謂
  犯意之聯絡，不限於事前有協議，即僅於行為當時有共同犯意
  之聯絡亦屬之，又行為之分擔，亦不以每一階段均經參與為必
  要。被告於偵查中自承陳進鏞說要交給劉家堂、林文榮及伊處
  理，交給伊等處理後，伊跟劉家堂就問邱○華、鄒○泉他們詐賭
  被抓要賠多少錢，伊亦曾受命去邱○華、鄒○泉車上看有沒有財
  物、典當時之所以由伊開邱○華的賓士車，因為他們擔心邱○華
  開車會落跑等情，核與證人即告訴人邱○華、鄒○泉前、證人莊
  ○妹、劉○鑛、戴○明上開證述相符，並有同案被告陳進鏞、劉
  家堂、林文榮、甲○○前引供述可資佐證，此外並有告訴人邱○
  華之診斷證明書、監視器畫面照片24張附卷可稽，告訴人鄒○
  泉、邱○華簽立之借據、本票、讓渡證書等扣案可證，足徵同
  案被告陳進鏞確實委請同案被告甲○○教訓告訴人邱○華、鄒○泉
  ，同案被告甲○○因此邀集被告、同案被告林文榮、劉家堂到場
  ，期間告訴人邱○華、鄒○泉遭被告、同案被告劉家堂等人毆打
  ，同案被告甲○○亦曾打告訴人邱○華一巴掌，加上被告與陳進
  鏞、甲○○、林文榮、劉家堂等人之人數優勢，顯然足使一般人
  會因此恐懼生命、身體遭受威脅，具恐嚇意味甚明。而告訴人
  邱○華、鄒○泉因此不得已承認詐賭並交出身上現金共計25,000
  元、汽車鑰匙2支，任由被告至2人車上尋找財物，告訴人邱○
  華、鄒○泉簽立本票、借據，告訴人邱○華另被迫典當車輛及簽
  立車輛讓渡書1張，顯係因畏懼而不得不從，其遭被告、同案
  被告陳進鏞、甲○○、林文榮、劉家堂挾其等人數優勢將告訴人
  邱○華、鄒○泉困陷於案發現場，而無法自由離去，被告、同案
  被告陳進鏞、甲○○、林文榮、劉家堂客觀上確有剝奪告訴人邱
  ○華、鄒○泉之行動自由及恐嚇之行為分擔，且其等主觀上均有
  不法所有意圖及犯意聯絡，則被告應與同案被告陳進鏞、甲○○
  、林文榮、劉家堂共同成立本案恐嚇取財及剝奪他人行動自由
  犯行甚明。至事後究係推由何人續向告訴人邱○華、鄒○泉索要
  財物，不影響上開犯罪事實之認定，被告前開所辯，無非臨訟
  圖卸、避重就輕之詞，要難憑採。又證人即同案被告甲○○雖於
  本院審理時證稱簽本票時被告好像在外面車上睡覺云云（見本
  院卷第187頁)，然其復稱：其跟告訴人他們講說賭那麼小，怎
  麼弄詐賭這個事情，之後伊就走開，在外面跟房東在一起喝酒
  聊天，伊就沒有再牽扯到這個事情；那時伊在外面走廊那邊喝
  酒，沒有注意簽本票時被告有無跟邱○華、鄒○泉對話交談，伊
  沒有看到簽本票的情況云云（見本院卷第185、187頁)，其所
  證不僅自相歧異，且與本案前引客觀事證不符，不足引為有利
  於被告之認定，附此敘明。
㈡事實欄二部分  　
　訊據被告固坦承該紙條由其書寫之事實，然否認有何恐嚇取財
  未遂犯行，辯稱：紙條是我幾個月前留的，我把紙條放在我和
  王蔡傳的租屋處，我沒有把紙條給誰，我說王蔡傳、林文榮你
  們要去處理，那時候甲○○跟許○煇為了那個錢已經爭吵很久，1
  07年1月4日這天我沒有去，許○煇是我舅舅，他們去處理事情
  不讓我知道，王蔡傳、林文榮他們把責任推給我，那天是王蔡
  傳叫戴○明的車去云云。經查：
⒈被害人許○煇經由被告介紹認識同案被告甲○○，並委由同案被告
  甲○○擺平某不良幫派份子滋擾事端，然同案被告甲○○並無處理
  作為，嗣於事實欄二所示時地遭同案被告甲○○藉此聯繫小弟至
  其住處鐵窗丟玻璃瓶而索討26萬元之案發經過，業據下列證人
  分別證述如下：
⑴證人即被害人許○煇於偵查中具結證稱：我是做八大行業的，10
  6年8、9月因為竹東事情，我兒子跟許○敏同輩，我透過許○敏
  ，許○敏說他老大甲○○是三光的，可以幫我喬事情。我跟甲○○
  在南寮見面喬這件事情，甲○○說有辦法幫我喬這件事，我說好
  ，我並沒有說要給甲○○多少錢，我想說等事情處理好，再來說
  要不要給他多少錢，但從這次碰完面，甲○○就不見了，後來糾
  紛我叫其他朋友去喬，後來有喬好。甲○○完全沒有居中幫我調
  停這件事，事情擺平後，106年年底甲○○又跳出來說要錢。我
  交出10萬元後，經過約1個月，許○敏又打電話來，說還要再拿
  20幾萬元，我說我怎麼可能給。甲○○也有跟我要錢，他說這件
  事情已經擺平了，他知道竹東的人拿到36萬元，我也要給他36
  萬元。我○○路住處鐵窗被砸毀是甲○○叫小弟去的，他第一次敲
  我鐵窗我沒有報警，第二次敲日期是1月4日，當天我就去竹東
  派出所報案，現場是被拿玻璃瓶敲的，家裡鐵窗玻璃被敲碎，
  有留紙條，上面寫愛笑及電話，意思是叫我打電話跟甲○○聯絡
  等語（見他字第970號卷一第256至257、269頁）。
⑵證人即在場之人詹○秀於警詢中證稱：107年1月4日上午11時，
  新竹縣○○鎮○○路00巷00號之1遭砸店時我在場，當時我剛好在
  屋外走動，屋外是一條小巷子，我聽到有人在喊「阿輝」，那
  是我老闆，當我聽到有人叫阿輝時我回頭看，對方已經用酒瓶
  砸店完並且離開了。現場留有紙條一張記載「愛笑」電話號碼
  0000000000，是放在我們店門口的小椅子上面，砸店前我沒看
  到這張紙條，砸店後才看到椅子上有這張紙條留著等語（見他
  字第970號卷一第71至72頁）。
⑶此外，證人許○煇與同案被告甲○○107年1月4日14時56分、15時1
  3分許通電話時有下列對話「許○煇：阿你上回不是講說那…那
  件事情就處理好了，阿怎麼又叫人來把我撞窗阿，撞門阿，有
  的沒的？甲○○：你，你是在講什麼啦！哈阿？我當初，我當初
  時就跟你講說『36』你只十萬跟我准剛好」、「甲○○：你，免…
  免牽拖到那裡去！你若要，後面26萬你傳（臺語，意指準備）
  起來」、「甲○○：我每天會叫少年仔去」、「許○煇：宗敏阿
  他跟你講兩句阿！跟你洗兩句，你就想要來跟我騎空，就是要
  錢就對了？甲○○：對阿！對阿！」、「甲○○：…弄到你那間店
  不能做的嘛！」、「許○煇：你無差你做人家大仔的人!你吃到
  今天這個歲數，人若講一句什麼阿你就聽到信信信喔？」、「
  甲○○：我…宗敏阿會對我胡亂講嗎？許○煇：嗯嘿！阿…他不會
  對你胡亂講，阿你當做他是什麼？甲○○：他我的小弟阿」、「
  許○敏：喂！阿舅喔？你免講那麼多，你保重后，不要在講了!
   」有107年1月4日許○煇與同案被告甲○○電話錄音譯文2份（見
  他字970號卷一第77至80頁）、原審勘驗筆錄1份附卷可稽（見
  原審訴字813號卷二第165至166頁），足徵證人許○煇於107年1
  月4日住處窗戶遭砸毀後，同案被告甲○○當日在電話中要求證
  人許○煇準備26萬元，否則每天叫小弟去，要讓證人許○煇的店
  無法營業，通話過程中，被告亦在旁答腔要證人許○煇「免講
  那麼多」、「保重」等語。
⑷證人許○煇上開證述透過被告委由同案被告甲○○擺平某不良幫派
  份子滋擾事端，然同案被告甲○○並無處理作為，證人許○煇支
  付10萬元後，同案被告甲○○、被告仍要索討26萬元，107年1月
  4日當日證人許○煇位於新竹縣○○鎮○○路00巷00號之1住處遭人
  用玻璃瓶丟擲毀損窗戶玻璃及鋁框等節，核與證人詹○秀證稱1
  07年1月4日新竹縣○○鎮○○路00巷00號之1房屋遭人用玻璃瓶丟
  擲並留有「愛笑」聯絡電話紙條乙節相符，復有現場照片、紙
  條照片共4張（見他字第970號卷一第75頁正反面）、證人許○
  煇之存摺內頁影本1份（見他字第970號卷一第272頁）、前揭1
  07年1月4日證人許○煇與同案被告甲○○電話錄音譯文、原審勘
  驗筆錄附卷足憑，足認證人許○煇經由被告認識同案被告甲○○
  ，委由同案被告甲○○處理糾紛，然同案被告甲○○並無處理作為
  ，證人許○煇於106年11月間支付10萬元予同案被告甲○○後，同
  案被告甲○○、被告仍索討26萬元，證人許○煇位於新竹縣○○鎮○
  ○路00巷00○0號住處之鐵窗於107年1月4日因而遭他人丟擲玻璃
  瓶毀損窗戶玻璃及鋁框等情，應堪認定。
⒉被告固辯稱：紙條是伊寫的，但107年1月4日伊沒有到場，亦無
  參與此事云云，然查：
  同案被告王蔡傳於偵查中陳稱：甲○○要我們去向妓女戶的老
　闆要這筆錢回來，帶玻璃瓶的那次，我、林文榮、許○敏我們
  三人都有下車。107年1月4日被害人發現鐵窗玻璃被砸，現場
  有愛笑電話號碼紙條這次，當天我們3人都有下車，紙條是許○
  敏留的，我聽到老大的小弟（許○敏）跟裡面一個大姐或一個
  男的講，講說如果老闆有回來，馬上打電話給甲○○，我當時左
  右手有拿玻璃瓶下去，林文榮也有拿玻璃瓶下去，應該是許○
  敏或林文榮兩個其中一個砸玻璃的，因為他們兩個告訴我，去
  竹東私娼寮那邊多走幾趟就有錢了等語（見偵字第10047號卷
  二第250至251頁）；於原審準備程序中陳稱：我107年1月4日
  有拿玻璃瓶到許○煇竹東住處，我跟林文榮一起去的，許○敏也
  有去，林文榮跟我說有一條帳要收，帶酒瓶去現場的目的是要
  許○煇趕快把錢還完，把這件事情處理完等語（見原審訴字813
  號卷一第291至292頁）；於原審審理中陳稱：許○煇這個地點
  是許○敏要求去的，許○敏當時急著用錢，他跟他舅舅也有發生
  口角等語（見原審訴字813號卷三第427頁）。同案被告王蔡傳
  對於107年1月4日其與被告、同案被告林文榮均有到場乙節，
  前後陳述一致，核與同案被告林文榮於原審審理中陳稱：許○
  煇這個地點是許○敏要求去的等語（見原審訴字第813號卷三第
  427頁）、同案被告甲○○於警詢及偵查中陳稱：107年1月4日留
  下紙條以酒瓶砸損窗戶鋁框這件事，應該是許○敏叫人家過去
  的，後來都是許○敏在操作等語（見偵字第8941號卷第13頁、
  第55至56頁）相符，並經證人戴○明於本院審理中證稱：我有
  載過許○敏去竹東，他們也是打電話來叫我車子，1次是許○敏
  ，有1、兩次是甲○○，我就載他們到竹東，到市場那邊，就叫
  我停在那邊，他們說去辦一下事情馬上就回來，大概去過兩、
  三次，幾次我忘記了，不會超過3次，去的人有許○敏、阿傳、
  阿弟仔，每次都是這3個人；在新竹縣警察局我也講了，我說
  去竹東都是3個人，就是許○敏、阿弟仔、阿傳3個人，不是兩
  個人。因為我記得都是3個人沒有兩個人，去都是許○敏、阿弟
  仔、阿傳這3個人，林文榮就是阿弟仔等語。是同案被告王蔡
  傳陳稱被告於107年1月4日有到場等語，尚非虛構，堪認被告
  有於107年1月4日與同案被告林文榮、王蔡傳共同至證人許○煇
  處，由同案被告王蔡傳、林文榮下手丟擲空酒瓶，砸毀該處窗
  戶玻璃及鋁框，並留下被告所寫有「愛笑、0000000000」紙條
  1張乙情，堪以認定。被告上開所辯，要難憑採。
⒊按刑法第346條之恐嚇取財罪所謂恐嚇，係指以將來惡害之事通
  知他人，使其發生恐怖心之謂，舉凡以言詞、文字或舉動相恐
  嚇，將加害惡於他人之生命、身體、自由、名譽、財產者皆屬
  之，並不以言詞行之為限（最高法院84年度台上字第3257號判
  決同此見解）。又被告為思慮成熟之成年人，對於法律禁止以
  非法或暴力方式解決私人間糾紛，應知之甚詳，而證人許○煇
  認同案被告甲○○並無擺平滋擾事端之作為，僅願意支付同案被
  告甲○○10萬元，拒絕再予給付26萬元，業經證人許○煇證述如
  前，並有前揭107年1月4日許○煇與同案被告甲○○電話錄音譯文
  、原審勘驗筆錄附卷足憑，同案被告甲○○、被告為向證人許○
  煇強索26萬元，由被告、同案被告王蔡傳、林文榮到場以玻璃
  瓶毀損砸證人許○煇住處窗戶，並留下被告書寫「愛笑、00000
  00000」紙條1張，依一般社會通念，足認係對於證人許○煇為
  生命、身體、財產為將來惡害通知，足使其在該情境下心生畏
  怖，已逾越通常一般之人得以容忍之程度，而證人許○煇確因
  此認為遭受恐嚇心生畏懼而報警處理，應認被告客觀上確有恐
  嚇之行為分擔，且其與同案被告甲○○、王蔡傳、林文榮等人主
  觀上均有使證人許○煇給付26萬元之不法所有意圖及犯意聯絡
  ，至為灼然。因證人許○煇已於107年1月4日報警處理當日鐵窗
  遭砸毀一事，復於107年2月28日提供甲○○之電話錄音予警方而
  未交付財物，應認被告已著手實行恐嚇取財之犯行而不遂，而
  對證人許○煇為恐嚇取財未遂犯行至明。
⒋至被告就事實欄二部分聲請傳喚證人即被害人許○煇之弟許○玄
  ，待證事實為許○玄都在許○煇旁邊，可證明被告沒有參與如事
  實欄二所示犯行，然被告自承不知證人許○玄107年1月4日是否
  在場（見本院卷第100頁），且本案事證已明，本院認無調查
  必要，併此指明。
㈢綜上所述，本案事證明確，被告上揭犯行，均堪認定，均應予
  依法論科。
三、法律適用
㈠按刑法第302條、第346條規定雖於108年12月25日經總統公布修
  正，同年月27日施行，然上開條文此次修正僅係依刑法施行法
  第1條之1第2項規定，將罰金數額調整換算後予以明定，與構
  成要件或法定刑度不生任何影響，其修正之結果不生有利或不
  利於行為人之情形，自非法律變更，當亦不生新舊法比較之問
  題，而應依一般法律適用原則，逕行適用裁判時法即修正後刑
  法第302條、第346條規定。
㈡按刑法第302條之妨害自由罪，原包括私禁及以其他非法方法剝
  奪人之行動自由而言，所謂非法方法，當包括強暴、脅迫等情
  事在內，而於妨害自由行為繼續中，施以恐嚇、傷害、毀損等
  行為，自屬包含於妨害行動自由之同一意念之中，仍應視為剝
  奪行動自由之部分行為（最高法院74年台上字第3404號判例意
  旨參照）。而所謂非法方法，當包括強暴、脅迫、恐嚇等足以
  剝奪他人行動自由之情形在內。故剝奪他人行動自由所實施之
  非法方法，縱合於刑法第277條第1項傷害之情形，仍應視為剝
  奪他人行動自由之部分行為，不應再論以該傷害罪。是核被告
  就事實欄一所為，係犯刑法第302條第1項之剝奪行動自由罪、
  第346條第1項之恐嚇取財罪。被告於剝奪告訴人邱○華、鄒○泉
  行動自由過程中所為之傷害行為，均係為達剝奪告訴人行動自
  由之目的所為之傷害手段，該傷害行為應為較高度之剝奪他人
  行動自由行為所吸收，僅成立單一剝奪他人行動自由罪評價，
  而不再論以傷害罪。又刑法上一行為而觸犯數罪名之想像競合
  犯存在之目的，在於避免對於同一不法要素予以過度評價，其
  所謂「同一行為」係指所實行者為完全或局部同一之行為而言
  。因此刑法修正刪除牽連犯之規定後，於修正前原認屬於方法
  目的或原因結果之不同犯罪，其間果有實行之行為完全或局部
  同一之情形，應得依想像競合犯論擬。而被告就事實欄一所載
  時地共同剝奪告訴人邱○華、鄒○泉行動自由之目的，係為恐嚇
  其各交付25萬元，其等同時對於告訴人邱○華、鄒○泉為恐嚇取
  財及剝奪行動自由行為，且以恐嚇行為取得財物，與共同妨害
  自由之行為局部同一，屬一行為觸犯數罪名，又依本案犯罪情
  節觀察，應評價為一行為，同時侵害告訴人邱○華、鄒○泉之法
  益，為想像競合犯，應依刑法第55條規定，從一重之恐嚇取財
  罪處斷。起訴書認為被告此部分所犯傷害罪嫌、剝奪行動自由
  罪嫌、恐嚇取財罪嫌，應予併罰，容有誤會，惟經原審蒞庭檢
  察官於原審審理中更正所犯上開三罪為想像競合犯（見原審訴
  緝卷第153頁），且被告所犯傷害犯行，為剝奪行動自由過程
  中之低度行為，不另論罪，已如前述，併此敘明。
㈢被告就事實欄二所為，係犯刑法第346條第3項、第1項之恐嚇取
  財未遂罪（起訴書誤載為刑法第346條第2項、第1項，應予更
  正）。
㈣被告就事實欄一所示犯行，與同案被告甲○○、陳進鏞、劉家堂
  、林文榮間；就事實欄二所示犯行，與同案被告甲○○、林文榮
  、王蔡傳間，分別有犯意聯絡、行為分擔，均應分別論以共同
  正犯。
㈤被告所犯恐嚇取財1次、恐嚇取財未遂1次間，犯意各別，行為
  互殊，應予分論併罰。
㈥被告前因恐嚇危害安全案件，經臺灣苗栗地方法院以103年度苗
  簡字第1047號判決判處有期徒刑2月（4次），嗣經上訴後，經
  該院以103年度簡上字第108號案件判決改判有期徒刑4月，復
  經上訴後，經本院臺中分院以104年度上易字第487號判決上訴
  駁回而確定。又因公共危險案件，經原審法院以104年度竹交
  簡字第516號判決判處有期徒刑3月確定。上開2案件，經本院
  臺中分院以105年度聲字第383號裁定應執行有期徒刑6月，於1
  05年11月11日執行完畢出監等情，有本院被告前案紀錄表1份
  在卷可考（見本院卷第57至60頁），其受徒刑執行完畢後，5
  年以內故意再犯本案有期徒刑以上之2罪，均為累犯，且被告
  構成累犯之恐嚇危害安全案件與本案恐嚇取財案件之罪質相近
  ，又被告入監執行完畢後仍於5年內再犯本案犯行，足認其刑
  罰反應力薄弱，本件加重最低本刑並無罪刑不相當之情形，均
  應依刑法第47條第1項之規定加重其刑。
㈦另被告就事實欄二所示犯行，已著手於恐嚇取財行為之實行，
  惟尚未取得被害人財物，為未遂犯，應依刑法第25條第2項規
  定，按既遂犯之刑度減輕其刑。並依刑法第71條第1項之規定
  ，先加後減之。
四、上訴駁回之理由
㈠原審審理後，以被告共同恐嚇取財、共同恐嚇取財未遂犯行均
  事證明確，予以論罪科刑，並以行為人之責任為基礎，審酌被
  告受同案被告甲○○邀集到場，受委託教訓告訴人邱○華、鄒○泉
  ，不思以正當法律途徑解決或另循其他合法方式處理，共犯本
  案妨害自由、恐嚇取財等犯行，剝奪告訴人鄒○泉、邱○華之行
  動自由，以造成其心理壓力之方式，迫使其等簽立本票，並使
  告訴人等交付身上財物；被告復共同以恐嚇方式向被害人許○
  煇索取26萬元未果，其等所為除造成告訴人鄒○泉、邱○華與被
  害人許○煇各自心理上之恐懼，亦影響社會秩序及他人安全；
  並審酌被告於本案之分工，及審酌其犯後態度，暨被告自述國
  中肄業，入監前從事水電消防技工，與姊姊同住，家庭經濟狀
  況普通（見訴緝卷第178頁），及檢察官具體求刑等一切情狀
  ，就事實欄一所示犯行，量處有期徒刑7月，就事實欄二所示
  犯行，量處有期徒刑4月，如易科罰金以1千元折算1日。並說
  明：事實欄一告訴人邱○華、鄒○泉交出現金共計25,000元，由
  同案被告陳進鏞收取，業據告訴人邱○華、鄒○泉、莊○妹陳述
  甚詳（見他字第970號卷一第19、24頁反面、53頁反面），同
  案被告甲○○於偵查中亦為相同陳述（偵字第8941號卷第54頁）
  ；又自被告住處扣案告訴人鄒○泉簽立之借據1張、本票5張、
  告訴人邱○華簽立之借據1張、讓渡證書1張、本票4張，被告於
  警詢中陳稱：此係「陳文」寄放在我這裡，「阿文」叫我幫他
  忙處理這個帳等語（見偵字第8440號卷第78至79頁），參以事
  實欄一所示犯行係因同案被告陳進鏞為處理其糾紛而生，堪認
  同案被告陳進鏞就未扣案之現金25,000元、扣案告訴人鄒○泉
  簽立之借據1張、本票5張、告訴人邱○華簽立之借據1張、讓渡
  證書1張、本票4張有處分權限，卷內復無積極證據足認被告就
  上開犯罪所得有處分權限，且經原審另於同案被告陳進鏞所犯
  罪行項下沒收確定，爰對於被告不予宣告沒收或追徵；另事實
  欄一告訴人邱○華、鄒○泉交出之行動電話2支及自小客車鑰匙2
  支同案被告陳進鏞已發還予告訴人邱○華、鄒○泉，為告訴人邱
  ○華於警詢中所陳明（見他字第970號卷一第19頁），已實際發
  還被害人，爰不予宣告沒收或追徵。至被告其餘扣案物，卷內
  無積極證據足認與本案相關，爰不予宣告沒收。經核原審認事
  用法，並無違誤，量刑亦無不當，原判決應予維持。
㈡被告提起上訴執前開各詞否認犯罪，然查：證據之取捨及證據
  證明力如何，均屬事實審法院得自由裁量、判斷之職權，苟其
  此項裁量、判斷，並不悖乎通常一般之人日常生活經驗之定則
  或論理法則，且於判決內論敘其何以作此判斷之心證理由者，
  即不得任意指摘其為違法（最高法院91年度台上字第2395號判
  決參照）。查原審就被告共同恐嚇取財、共同恐嚇取財未遂犯
  行，依憑扣案物、監視錄影翻拍照片、被告歷次供述、各該證
  人證述、原審勘驗筆錄等，相互勾稽而為綜合論斷，且經本院
  補充說明論駁，原審所為推理論斷從形式上觀察，尚無違背經
  驗法則、論理法則，或有其他違背法令之情形，被告執前詞指
  摘原審判決，就原審依職權為證據取捨及心證形成之事項，持
  憑己見而為不同評價，反覆爭執，難認其上訴為有理由，應予
  駁回。
據上論斷，應依刑事訴訟法第368條，判決如主文。
本案經檢察官邱志平提起公訴，檢察官林宏松到庭執行職務。
中　　華　　民　　國　　111 　年　　1 　　月　　27　　日
                  刑事第十八庭  審判長法  官  何俏美
                                      法  官  陳海寧
                                      法  官  葉乃瑋
以上正本證明與原本無異。
就事實欄一部分如不服本判決，應於收受送達後20日內向本院提
出上訴書狀，其未敘述上訴之理由者並得於提起上訴後20日內向
本院補提理由書（均須按他造當事人之人數附繕本）「切勿逕送
上級法院」。
就事實欄二部分不得上訴。
                                      書記官  程欣怡
中　　華　　民　　國　　111 　年　　1 　　月　　27　　日
附錄：本案論罪科刑法條全文
中華民國刑法第302條第1項
私行拘禁或以其他非法方法，剝奪人之行動自由者，處5年以下
有期徒刑、拘役或9千元以下罰金。
中華民國刑法第346條
意圖為自己或第三人不法之所有，以恐嚇使人將本人或第三人之
物交付者，處6月以上5年以下有期徒刑，得併科3萬元以下罰金
。
以前項方法得財產上不法之利益或使第三人得之者，亦同。
前二項之未遂犯罰之。